【裁判字號】    98,台上,1766
【裁判日期】    980402
【裁判案由】    違反毒品危害防制條例
【裁判全文】
最高法院刑事判決            九十八年度台上字第一七六六號
上  訴  人  甲○○
上列上訴人因違反毒品危害防制條例案件，不服台灣高等法院中
華民國九十七年十二月十六日第二審判決（九十七年度上訴字第
五七五八號，起訴案號：台灣板橋地方法院檢察署九十七年度毒
偵字第五０四五號），提起上訴，本院判決如下：
    主  文
 上訴駁回。
    理  由
一、施用第一級毒品部分：
按刑事訴訟法第三百七十七條規定，上訴於第三審法院，非以判
決違背法令為理由，不得為之。是提起第三審上訴，應以原判決
違背法令為理由，係屬法定要件。如果上訴理由書狀並未依據卷
內訴訟資料，具體指摘原判決不適用何種法則或如何適用不當，
或所指摘原判決違法情事，顯與法律規定得為第三審上訴理由之
違法情形，不相適合時，均應認其上訴為違背法律上之程式，予
以駁回。本件上訴人甲○○經第一審判處施用第一級毒品（累犯
）罪刑，其不服提起第二審上訴，原判決以上訴人未依據卷內訴
訟資料，具體指摘第一審判決認事用法有何違法或不當之處，上
訴未敘述具體理由，因認其第二審上訴違背法律上之程式，不經
言詞辯論，逕以判決駁回，已詳敘憑以論斷之理由，從形式上觀
察，並無違背法令之情形。上訴意旨略以：原審未擇定期日訊問
，給予上訴人陳述之機會，判決違法等語。按不服地方法院之第
一審判決而上訴者，應向管轄第二審之高等法院為之。第二審上
訴書狀應敘述具體理由，第二審法院認為上訴書狀未敘述理由者
，應以判決駁回之。刑事訴訟法第三百六十一條第一項、第二項
、第三百六十七條前段分別定有明文。所謂不服第一審判決之具
體理由，必係依據卷內既有訴訟資料或提出新事證等客觀上構成
應予撤銷之具體事由，指摘或表明第一審判決有何採證認事用法
或量刑等足以影響判決本旨之不當或違法，始克當之；倘未依上
揭意旨指出具體事由，僅泛言第一審判決認定事實錯誤、違背法
令、量刑失入，皆與第二審上訴制度旨在請求第二審法院撤銷、
變更第一審不當或違法之判決，以實現個案救濟之立法目的有違
。卷查本件上訴人不服第一審判決，提起第二審上訴，泛以其係
以針筒注射施用第一、二級毒品，請從輕量刑等語為指摘，有其
上訴書狀可稽（見原審卷第九頁），原判決以上訴人仍執第一審
之辯解，請求從輕量刑，顯未依卷內既有訴訟資料或提出新事證
，指摘或表明原審判決有何採證認事、用法等之不當或違法，因
認其在第二審之上訴，未敘述具體理由，駁回其在第二審之上訴
，核於上揭規定無違。原審以上訴人在第二審提起上訴不合法為
由，駁回其上訴，既未就實體事項為審理，即無所謂未擇定期日
審理及未予上訴人陳述之機會等違法情形存在。上訴意旨執此指
摘原判決違背法令，自非適法上訴第三審之理由。依前揭說明，
其上訴違背法律上之程式，應予駁回。
二、施用第二級毒品部分：
按刑事訴訟法第三百七十六條所列各罪之案件，經第二審判決者
，不得上訴於第三審法院，法有明文。本件上訴人所犯施用第二
級毒品案件，原審維持第一審依毒品危害防制條例第十條第二項
論處之罪刑，核屬刑事訴訟法第三百七十六條第一款之案件。依
首開說明，既經第二審判決，自不得上訴於第三審法院，上訴人
竟復對此部分提起上訴，顯為法所不許，應併予駁回。
據上論結，應依刑事訴訟法第三百九十五條前段，判決如主文。
中    華    民    國  九十八  年    四    月    二    日
                      最高法院刑事第十一庭
                          審判長法官  石  木  欽
                                法官  洪  佳  濱
                                法官  韓  金  秀
                                法官  呂  丹  玉
                                法官  段  景  榕
      本件正本證明與原本無異
                                      書  記  官
中    華    民    國  九十八  年    四    月    三    日
                                                      M


司法院資訊處製作；財團法人民間司法改革基金會備份。
